Plaatsingslijst van kaarten en tekeningen behorend bij het archief van de familie Steengracht, 1661-1771
Nationaal Archief, Den Haag
Familie Steengracht - Kaarten en Tekeningen
Steengracht / Kaarten
1617-1771
SGF
23 inventarisnummer(s);
Kaarten.
Nationaal Archief, Den Haag
Steengracht; de Jonge
Het archief bestaat uit kaarten in verband met landbezit van de familie Steengracht in Zeeland en (Zuid-)Holland. Daarnaast bevat het een achttiende-eeuwse genealogie van de familie.
Archiefvorming
Geschiedenis van het archiefbeheer
De verwerving van het archief
De rechtstitel is (nog) onbekend.
Aanwijzingen voor de gebruiker
Openbaarheidsbeperkingen
Volledig openbaar.
Materiële beperkingen
Het archief kent geen beperkingen voor het raadplegen van stukken als gevolg van slechte materiële staat.
Aanvraaginstructie
Openbare archiefstukken kunnen online worden aangevraagd en gereserveerd. U kunt dit ook via de terminals in de studiezaal van het Nationaal Archief doen. Om te kunnen reserveren dient u de volgende stappen te volgen:
Creëer een account of log in.
Selecteer in de archiefinventaris een archiefstuk.
Klik op ‘Reserveer’ en kies een tijdstip van inzage.
Verwant materiaal
Beschikbaarheid van kopieën
Inventarisnummers van dit archief zijn niet in kopievorm beschikbaar
Afgescheiden archiefmateriaal
3.20.55 - Inventaris van het familiearchief Steengracht
Beschrijving van de series en archiefbestanddelen
- Kaart van den polder van Oud Zuiddorp onder Axelambacht., 1699; 718; 1 stuk
  kaart
- Kaart van den Oostlap of Keernmelckspolder onder Axelambacht., 1699; 719; 1 stuk
- Kaart van den polder van Nieuw-Zuid Westenrijck onder Axelambacht., 1700; 720; 1 stuk
- Kaart van een hofstede, koren- en weiland gelegen onder Capelle op Duiveland., 1722; 724BIS; 1 stuk
  Eigenlijk inv. nr. 724bis uit het supplement Steengracht.
- 'Plan, metinghe vanden Ferdenandus polder ter Indyckinge 1716', 725A; 1 blad Manuscript, kleur
- Kaart van de geïnundeerde polder van Absdale, 21 apr 1742; 725B; 1 blad Manuscript op perkament, kleur
- Kaart van Oostkapelle, 1728; 731-731B; 3 stukken Manuscript, kleur
  - Eerste exemplaar, 731
  - Tweede exemplaar, 731A-731B
    In 2 delen
    - Kaart, 731A
    - Bijbehorende beschrijving, 731B
- Kaarten van huis, tuin en hofsteden te Oostkapelle, z.j. (eind 18e eeuw); 732A-732G; 732; 7 stukken
  - Tekening van de façade van het huis, 732A
    tekening
  - Overzichtsplattegrond van het huis, de tuinen en hofsteden, 732B
  - Schetsontwerp voor de tuinen direct om het huis, 732C
  - Schetsontwerp voor de tuinen direct om het huis, 732D
  - Schetsontwerp voor de tuinen direct om het huis, 732E
  - Schetsontwerp voor een detail van de tuinen direct om het huis, 732F
  - Schetsontwerp voor de tuinen, 732G
- Kaart van landen, gelegen in de Nieuwe polder bij Bommenede., 1720; 735BIS; 1 stuk
  Was Inventaris van het familiearchief Steengracht, 3.20.55, inv.nr. 735BIS.
- Kaart van landerijen, gelegen te Bommenede., 1757; 735TER; 1 stuk
- Kaart van de "Cingelweye", gelegen in de Noordgouwe, 1751; 737BIS; 1 stuk
- Kaart van Vlaanderen en Zeeland ten tijde van graaf Guy van Dampierre, graaf van Vlaanderen, 1274. Copie door Adriaen Braems van een copie door Lieven van Thuynen (1617)., 1648; 820; 1 stuk
- Kaart van Zuid-Beveland, z.j. (18e eeuw); 821; 1 stuk
  In 12 facetten op gedoubleerd grof linnen, ingebonden als een bandje.
- Tekening van den loop der stroom voor het Zijpe., z.j.; 822; 1 stuk
- Kaart van een strook land langs de Veerdam onder Nieuw-Lekkerland, tussen de rivier de Lek en de dijk van de Alblasserwaard, 18e eeuw; 825; 0; 1; 1 blad Manuscript, kleur
  Het verband met het archief is niet duidelijk. De kaart droeg voorheen achtereenvolgens de nummers 'SGF 0' en 'SGF 1'. Behoort mogelijk tot het archief Del Court van Krimpen (toegang 3.20.76).